【裁判字號】    98,聲,255
【裁判日期】    980409
【裁判案由】    返還提存物
【裁判全文】
臺灣桃園地方法院民事裁定            98年度聲字第255號
聲  請  人  中國信託商業銀行股份有限公司
法定代理人  乙○○
相  對  人  甲○○
上列當事人間聲請返還擔保金事件，本院裁定如下：
    主  文
本院九十三年度存字第二六五五號提存事件，聲請人所提存之提
存物即九十三年度甲類第七期中央政府建設公債債券，面額新臺
幣壹拾萬元壹張（債券代號：Ａ九三一○七），准予返還。
    理  由
一、本件聲請人業依銀行法及金融機構合併法規定，於民國96年
    9月8日合併花蓮區中小企業銀行股份有限公司（下稱花蓮企
    銀），聲請人為合併後之存續公司，依法概括承受花蓮企銀
    之權利義務，有聲請人提出之行政院金融監督管理委員會96
    年7月26日金管銀(六)字第09600285840號函在卷可稽，是以，
    原屬花蓮企銀之權利義務，自應由聲請人繼續享有或負擔，
    合先敘明。
二、按訴訟終結後，供擔保人證明已定20日以上之期間，催告受
    擔保利益人行使權利而未行使者，法院應依供擔保人之聲請
    ，以裁定命返還其提存物，民事訴訟法第104 條第1 項第3
    款定有明文。依同法第106 條規定，上開規定於其他依法令
    供訴訟上之擔保者準用之。而訴訟終結，宜從廣義解釋，包
    括執行程序終結在內。故債權人於執行程序終結後，定20日
    以上之期間催告受擔保利益人行使權利而未行使者，法院即
    得依上開規定裁定准許返還提存物。
三、聲請意旨略以：聲請人前依本院93年度裁全字第4285號民事
    裁定為擔保假扣押執行，曾提供如主文所示之擔保金，並以
    本院93年度存字第2655號擔保提存事件提存在案。嗣本件假
    扣押之執行標的業經本院94年執曜字第16032 號號強制執行
    事件拍賣終結，聲請人亦撤回假扣押之執行，並聲請本院發
    函催告相對人於21日內行使權利，惟期限已經過而未見相對
    人行使，爰依法聲請裁定返還上開擔保金等語，並提出本院
    93年度存字第2655號提存書、93年度裁全字第4285號裁定、
    93年度執全字第2096號函、97年度聲字第1297號函各1 份為
    證。
四、經查，聲請人上開所主張供擔保後對相對人為假扣押強制執
    行之事實，經本院審核上開證物，並依職權調取本院93年度
    裁全字第4285號卷宗（含執行卷宗）、97年度聲字第1297號
    通知行使權利卷宗，及上述提存卷宗核閱屬實。又該假扣押
    強制執行事件所查封之標的物，嗣經本院另案調卷執行而於
    95年4 月17日拍定，並於同年月18日核發權利移轉證書等情
    ，亦經本院依職權調閱94年執字第16032 號執行卷宗無訛，
    且聲請人亦撤回上開假扣押之執行，亦經本院查閱上開假扣
    押執行卷宗無訛，足認本件假扣押之執行程序業已終結，而
    符合上述民事訴訟法第104 條第1 項第3 款所定之「訴訟終
    結」情形。復聲請人於本件訴訟終結後，聲請本院以97年度
    聲字第1297號通知函通知相對人，就聲請人上開假扣押之執
    行所受之損害限期於收受通知函21日內行使權利，該通知函
    於97年10月29日公示送達於相對人，迄今仍未見相對人主張
    行使權利乙情，經本院調閱上開97年度聲字第1297號卷宗，
    並向本院及臺灣臺北地方法院查詢無誤，有本院民事紀錄科
    查詢表2 紙、臺灣臺北地方法院98年3 月19日北院隆文字第
    0980002302號函附卷可稽，堪信聲請人上開主張為真正，依
    上揭說明，聲請人之聲請，核無不合，應予准許。
五、依民事訴訟法第104 條第1 項第3 款、第106 條前段，裁定
    如主文。
中    華    民    國    98    年    4     月    9     日
                  民事第三庭  法  官  陳心婷
以上正本證明與原本無異。
如對本裁定抗告須於裁定送達後10日內向本院提出抗告狀，並應
繳納抗告裁判費新台幣1,000 元。
                              書記官  林君燕
中    華    民    國    98    年    4     月    9     日


司法院資訊處製作；財團法人民間司法改革基金會備份。
